【裁判字號】    98,簡上,1102
【裁判日期】    990318
【裁判案由】    竊盜
【裁判全文】
臺灣桃園地方法院刑事判決            98年度簡上字第1102號
上  訴  人
即  被  告  丙○○
選任辯護人  翁志明 律師
上列上訴人即被告因竊盜案件，不服本院中華民國98年9 月30日
98年度壢簡字第2325號第一審刑事簡易判決（聲請簡易判決處刑
案號：98年度偵字第3793號），提起上訴，本院管轄之第二審地
方法院合議庭認不得為簡易判決處刑，改依通常程序審理，並自
為第一審判決如下：
    主  文
原判決撤銷。
丙○○無罪。
    理  由
一、聲請簡易判決處刑意旨略以：被告丙○○原係址設桃園縣龍
    潭鄉○○路四九號「龍潭煤氣行」之負責人，於民國九十六
    年十二月二十四日將「龍潭煤氣行」轉讓予告訴人乙○○後
    ，意圖為自己不法之所有，於九十七年二月五日至同年五月
    十五日間之某日，接續徒手竊取告訴人所經營之「龍潭煤氣
    行」瓦斯筒共計四十五筒後，充作其弟陳源煌所經營之「春
    和煤氣行」營業用具，嗣經告訴人至「春和煤氣行」之顧客
    家中逐一訪查，尋得遭竊之「龍潭煤氣行」瓦斯筒，始知上
    情，因認被告涉犯刑法第三百二十條第一項之普通竊盜罪嫌
    等語。
二、按犯罪事實應依證據認定之，無證據不得認定其犯罪事實。
    不能證明被告犯罪者，應諭知無罪之判決。刑事訴訟法第一
    百五十四條第二項、第三百零一條第一項分別定有明文。次
    按刑事訴訟法上所謂定犯罪事實之證據，係指足以認定被告
    確有犯罪行為之積極證據而言，該項證據自須適合於被告犯
    罪事實之認定，始得作為斷罪之資料，而認定不利於被告之
    事實，須依積極證據，苟積極證據不足為不利於被告事實之
    認定時，即應為有利於被告之認定，更不必有何有利之證據
    ，最高法院二十九年上字第三一○五號、三十年上字第八一
    六號分別著有判例可資參照。又按事實之認定，應憑證據，
    如未能發現相當證據，或證據不足以證明，自不能以推測或
    擬制之方法，以為裁判基礎，最高法院四十年台上字第八六
    號著有判例可資參照。又刑事訴訟法第一百六十一條已於九
    十一年二月八日修正公布，其第一項規定：檢察官就被告犯
    罪事實，應負舉證責任，並指出證明之方法。因此，檢察官
    對於起訴之犯罪事實，應負提出證據及說服之實質舉證責任
    。倘其所提出之證據，不足為被告有罪之積極證明，或其指
    出證明之方法，無從說服法院以形成被告有罪之心證，基於
    無罪推定之原則，自應為被告無罪判決之諭知。亦有最高法
    院九十二年台上字第一二八號判例要旨足參。所謂認定犯罪
    事實之證據，係指足以認定被告確有犯罪行為之積極證據而
    言，如未發現相當證據，或證據不足以證明，自不能以推測
    或擬制之方法，以為裁判基礎。且刑事訴訟上證明之資料，
    無論其為直接證據或間接證據，均須達於通常一般人均不致
    於有所懷疑，而得確信其為真實之程度，始得據為有罪之認
    定，若其關於被告是否犯罪之證明未能達此程度，而有合理
    性懷疑之存在，致使無從形成有罪之確信，根據「罪證有疑
    ，利於被告」之證據法則，即不得遽為不利被告之認定，其
    以情況證據（即間接證據）斷罪時，尤須基於該證據在直接
    關係上所可證明之他項情況事實，本乎推理作用足以確證被
    告有罪，方為合法，不得徒憑主觀上之推想，將一般經驗上
    有利被告之其他合理情況逕予排除，此觀諸最高法院七十六
    年台上字第四九八六號、三十二年度上字六七號判例意旨亦
    甚明顯。
三、證據能力
  (一)按刑事訴訟法第一百五十九條之一所稱得為證據之被告以外
    之人於審判外向法官所為之陳述，及於偵查中向檢察官所為
    之陳述，立法者係以被告以外之人（含共同被告、共犯、被
    害人、證人等）因其陳述係在法官面前為之，故不問係其他
    刑事案件之準備程序、審判期日或民事事件或其他訴訟程序
    之陳述，均係在任意陳述之信用性已受確定保障之情況下所
    為，因此該等審判外向法官所為之陳述，應得作為證據；另
    以刑事訟法規定檢察官代表國家偵查犯罪、實施公訴，依法
    有訊問被告、證人、鑑定人之權，且實務運作時，偵查中檢
    察官向被告以外之人所取得之陳述，原則上均能遵守法律規
    定，不致違法取供，其可信性甚高，為兼顧理論與實務，而
    對被告以外之人於偵查中向檢察官所為之陳述，除顯有不可
    信之情況者外，得為證據。乃同法第一百五十九條第一項所
    謂得作為證據之「法律有規定者」之一，為有關證據能力之
    規定，係屬於證據容許性之範疇。而被告之反對詰問權，雖
    屬憲法第八條第一項規定「非由法院依法定程序不得審問處
    罰」之正當法律程序所保障之基本人權及第十六條所保障之
    基本訴訟權，不容任意剝奪。但詰問權係指訴訟上被告有在
    公判庭當面詰問證人，以求發現真實之權利，應認被告具有
    處分權，非不得由被告放棄對原供述人之反對詰問權。此與
    證據能力係指符合法律所規定之證據適格，而得成為證明犯
    罪事實存在與否之證據資格，性質上並非相同。被告得以詰
    問證人，以被告或其辯護人在場為前提。上開得為證據之被
    告以外之人於審判外向法官所為之陳述及於偵查中向檢察官
    所為之陳述，就本案被告而言，事實上均難期有於另案法官
    審判外或檢察官偵查中行使反對詰問權之機會。從而，於事
    實審法院審判實務中，案內遇有此類未能賦予被告行使詰問
    權之供述證據，即應依刑事訴訟法第二百七十三條第一項第
    五款、第八款及第一百七十一條規定，於準備程序期日訊明
    、曉諭被告或其辯護人是否聲請傳喚該被告以外之人以踐行
    人證之調查程序，使被告或其辯護人針對該被告以外之人於
    審判外向法官及於偵查中向檢察官所為之陳述，有補足行使
    反對詰問權之機會。倘被告明示捨棄詰問者，應記明筆錄，
    以杜爭議。除有類如刑事訴訟法第一百五十九條之三所列各
    款之情形以外，均應傳喚該被告以外之陳述人到庭依法具結
    ，給予被告或其辯護人詰問，或依同法第一百六十三條第一
    項、第一百六十七條之七規定為詢問之機會。此即刑事訴訟
    法第一百九十六條明定「證人已由法官合法訊問，且於訊問
    時予當事人詰問之機會，且陳述明確別無訊問必要者，不得
    再行傳喚」，以與傳聞法則之理論相符，並與第一百五十九
    條之一規定相呼應。故上開尚未經被告行使詰問權之被告以
    外之人於審判外向法官所為之陳述及於偵查中向檢察官所為
    之陳述，應屬未經完足調查之證據，非謂無證據能力，不容
    許作為證據。否則，如被告以外之人於本案審判中所為之陳
    述，與其先前在另案法官審判外或檢察官偵查中所為之陳述
    不符時，既謂後者無證據能力，依同法第一百五十五條第二
    項規定，即應悉數摒除不用，僅能採取其於本案審判中之陳
    述作為判斷之依據，按之現行刑事訴訟法關於傳聞證據排除
    例外之規定，殊難謂為的論。於法院踐行詰問程序後，綜合
    該被告以外之人全部供述證據，斟酌卷內其他調查之證據資
    料，本於經驗法則及論理法則，作合理之比較而為取捨、判
    斷，此屬實質證據價值之自由判斷問題，要無所謂其證據價
    值自比審判外之陳述為高之可言（最高法院九十五年度台上
    字第六六七五號判決意旨及大法官會議解釋第五百八十二號
    解釋文及理由意旨可資參照）。查證人乙○○、甲1於偵查中
    之證述，係經具結後向檢察官所為之證述，具有證據能力，
    業如前述；另本院嗣依檢察官、辯護人之聲請，於審判期日
    傳喚證人乙○○、甲1到庭具結陳述，並接受被告之辯護人詰
    問及與被告對質，此有本院審判筆錄可稽，要難謂被告之對
    質詰問權未受保障。是以，上開證人於偵查中向檢察官所為
    之陳述，具有證據能力。
  (二)按證據裁判原則以嚴格證明法則為核心，亦即認定犯罪事實
    所憑之證據，須具證據能力，且經合法調查，否則不得作為
    判斷之依據（刑事訴訟法第一百五十五條第二項參照）。被
    告以外之證人於檢察事務官、司法警察官或司法警察調查中
    所為之陳述，與審判中不符時，其先前之陳述，於充足刑事
    訴訟法第一百五十九條之二所定之「可信性」與「必要性」
    要件，即屬合於得為證據使用之傳聞例外，應依法律所定各
    種證據之調查方式，踐行調查之程序，始得作為判斷事實之
    依據。至於被告以外之證人於審判中所為之陳述，與先前之
    陳述內容相左或不一致時，如非以先前之陳述作為認定犯罪
    事實存否之證據，即無贅餘說明其有無證據能力之必要；該
    不合傳聞例外之先前陳述，雖不得作為犯罪成立與否之實體
    證據，按之刑事訴訟法第一百六十六條之一第二項、第三項
    第六款、第一百六十六條之二第一項、第二項等規定，尚非
    不得以其先前所為「自我矛盾之陳述」，用來彈劾（爭執、
    否定）該證人在審判中供述證據之證明力。此種僅止於用來
    爭執證明力之彈劾證據，即無嚴格證明法則之適用（最高法
    院九十六年度台上字第七三三七號判決意旨可資參照）。查
    證人乙○○於警詢中未具結之陳述，與其審判中之陳述相異
    者，依上開說明，仍得以之作為彈劾證據。
  (三)其餘本件認定事實所引用之本件卷內所有卷證資料（包含人
    證與文書證據、物證等證據）之證據能力，檢察官、被告及
    辯護人於本院審理時均不爭執，且並無證據證明係公務員違
    背法定程序所取得；又卷內之各項文書證據，亦無刑事訴訟
    法第一百五十九條之四第一款、第二款顯有不可信之情況，
    而不得作為證據之情形，或有刑事訴訟法第一百五十九條之
    四第三款其他可信特別情況下所製作之文書，而得作為證據
    ，均認有證據能力。
四、公訴人認本件被告涉有上揭犯行無非係以被告之供述、告訴
    人乙○○、證人甲1之證詞、照片二張及龍潭煤氣行讓渡契約
    書等件為其憑據。訊據被告固坦承於九十六年十二月二十四
    將龍潭煤氣行頂讓予告訴人等情，惟堅詞否認有何普通竊盜
    之犯行，並辯稱：伊沒有偷告訴人之瓦斯桶，且當初讓渡龍
    潭煤氣行予告訴人時，並不包含訂購之新瓦斯桶等語。經查
    ：
  (一)被告原為址設桃園縣龍潭鄉○○路四九號之龍潭煤氣行負責
    人，於九十六年十月二日向福德機械工業股份有限公司（下
    稱福德公司）訂購五十支規格為二十公斤之瓦斯鋼瓶，交貨
    日期為九十六年十二月二十日，其中二十二支瓦斯鋼瓶業已
    交付予被告使用。後於同年十二月二十四日，被告與告訴人
    簽訂讓渡契約書，契約標的為龍潭煤氣行，雙方約定被告同
    意以新臺幣（下同）一百五十萬元將龍潭煤氣行之全部經營
    權及營業登記及其他生財器具之所有使用權讓渡予告訴人，
    並自九十七年一月一日起點交；而生財器具包含三台貨車、
    二台機車、電腦一組、電話號碼為0000000號及00
    000000號之電話二支；被告並將上開龍潭煤氣行一樓
    店面出租予告訴人；嗣後被告於九十七年一月一日依約將上
    開龍潭煤氣行讓渡予告訴人，由告訴人向被告承租原龍潭煤
    氣行之店面繼續經營等情，業據告訴人證述明確（見臺灣桃
    園地方法院檢察署九十八年度偵字第三七九三號卷第二二頁
    至第二三頁、本院卷第三五頁至第四一頁），且為被告所不
    否認（見上開偵卷第二四頁），復有讓渡契約書、福德機械
    工業股份有限公司新顧客首次訂購優惠訂購單等件附卷可按
    （見上開偵卷第一三頁至第一五頁、第二八頁），是上開事
    實，首堪認定。
  (二)證人乙○○於本院審理時雖證稱：大約九十六年年底，被告
    登報說要頂讓龍潭煤氣行，伊於同年十月間曾前往龍潭煤氣
    行查看一下，後來於同年十二月二十四日伊先簽好一份契約
    給被告詳閱，被告則於九十六年十二月三十一日將該份契約
    簽好交給伊，之後於九十七年一月一日被告將龍潭煤氣行頂
    讓並點交予伊。頂讓內容含瓦斯行的生財器具、車子、電話
    、電腦、客戶資料。瓦斯行必須要有瓦斯桶才能營業，要有
    車子，才能載送瓦斯，也必須要有電話及客戶資料，才能營
    運，所以，瓦斯行的生財器具至少要包含瓦斯桶、車子、電
    話、客戶資料等。另龍潭煤氣行於頂讓時，是設於龍潭鄉○
    ○路四九號，而該址是被告的住處，因此，讓渡契約上有註
    明該店面於頂讓後，由伊向被告承租一樓店面至九十七年十
    二月三十一日。又九十七年一月一日點交時，被告說現場看
    到的瓦斯桶都由伊接收的，但他口頭上有跟伊說他自己會留
    三、四個瓦斯桶供自己使用。另外，被告當時還有提到在九
    十六年十月間，有向福德公司訂購五十個瓦斯空桶，而他於
    九十六年十一月間已使用上開二十二個瓦斯桶，該二十二個
    新瓦斯桶是被告的，伊當時則跟被告說既然他將龍潭煤氣行
    頂讓給伊，所有的瓦斯桶就該屬於伊的，後來對該二十二個
    瓦斯桶雙方並無結論，不了了之。剩餘之二十八個新瓦斯桶
    被告放置在德基泰灌裝廠內，因為被告沒有拿來使用，並沒
    有在我們頂讓的範圍內。雙方交接後，該二十二個瓦斯桶還
    在客人家，剛開始完全無法處理，後來客人陸陸續續叫瓦斯
    ，我們就拿一桶飽桶換空桶回來，並將換回來的空桶放在龍
    潭煤氣行前，準備使用，但是被告不准我們使用，因為他說
    換回來的空桶是屬於他所有。點交過後沒有多久，約在九十
    七年一月二十五日左右，伊就發現瓦斯桶被偷，因為當時伊
    每天下班時會清查瓦斯桶，翌日上班時會發現瓦斯飽桶會少
    一、二個，空桶也會有短少的情形，失竊之瓦斯筒是放置在
    鐵門內，伊向被告租賃一樓店面，被告沒有給伊鑰匙，所以
    ，伊無法自由進出一樓店面，要等被告開門，伊才能進入店
    面。這種情形很常發生，故伊於九十七年五月二十一日裝監
    視器，至此瓦斯桶短少的情形就很少發生。另外，伊所有之
    瓦斯桶有部分放在干城路四九號對面空地的貨車上，有人有
    看到被告曾經於該段時間內的凌晨，自行上該貨車搬走瓦斯
    桶過馬路往干城路四九號被告住處後門方向跑走，並且不只
    一個人曾經看到過，出來作證的證人是在凌晨的時間看到過
    。伊遭竊的瓦斯桶不是那二十二個瓦斯桶，是二百個舊的瓦
    斯桶中較新的瓦斯桶，該瓦斯桶出廠時間約是八十九年間。
    後來於九十七年十一月到九十八年一月間，因為客人有一陣
    子沒有叫瓦斯，伊就去拜訪客人，發現被告跟他弟弟於九十
    七年十月間在無照經營中原瓦斯行，他們兩人所使用的瓦斯
    桶就是伊失竊的瓦斯桶，於是伊就將這種情形告知客人，客
    人覺得被告的做法不對，又再向我們叫瓦斯，伊就用飽桶將
    客人的空桶換回來，才會拍照存證。伊所找回之失竊瓦斯桶
    上面噴的電話號碼0000000是被告將上開店面頂讓給
    我們後，另行經營瓦斯販賣店面的電話號碼。當時點交龍潭
    煤氣行時，伊於點交的隔天即九十七年一月二日伊有隨即清
    點放在店面瓦斯桶的數量，並且抄錄瓦斯桶檢驗卡上的號碼
    ，但未跟被告確認。後來發現失竊瓦斯桶後，並於客戶家中
    發現疑似伊失竊的瓦斯桶後，伊有針對檢驗牌的號碼做核對
    ，有發現其中二支確實是被告點交給伊的瓦斯桶，所以，伊
    才確認被告事後販賣出去的瓦斯桶，其中有部分是伊失竊的
    瓦斯桶。伊失竊之瓦斯桶分別是：飽桶二十公斤的二十個，
    十六公斤的十三個，四公斤的三個。空桶二十公斤的十七個
    ，十六公斤的七個，四公斤的二個，十公斤的二個等語（見
    本院卷第三五頁至第四一頁），然於警詢中卻證稱：伊在九
    十七年二月十五日晚間八時許，盤點瓦斯筒的時候發現，擺
    放在龍潭鄉○○路四九號前及對面馬路邊的車上的瓦斯筒數
    量短少，之後的日子陸續發現瓦斯筒越來越少，才確定瓦斯
    筒被人竊盜，直到九十七年五月中旬伊在瓦斯行周邊裝了監
    視系統，瓦斯筒失竊情形才沒有再發生。經過伊最後清點統
    計，失竊之瓦斯桶分別為有裝填瓦斯的筒子為二十公斤裝的
    大約有十五筒左右，未裝填瓦斯的筒子二十公斤裝的大約十
    五筒左右，十六公斤未裝填瓦斯的筒子大約十五筒，共失竊
    四十五筒瓦斯筒。被告將龍潭瓦斯行頂讓給伊之後，所有有
    標記「龍潭」字樣的筒子都應該是屬於我們的，除非是丙○
    ○自己留下來家裡使用，最多不超過十筒等語（見上開偵卷
    第八頁至第一一頁），審酌證人乙○○就所失竊之瓦斯桶之
    規格、數量究為多少、失竊之期間究為何時及被告自行留用
    之瓦斯桶數量等情，前後證述不一，其證述內容已非無所疑
    。又證人乙○○雖於本院審理時證稱製作警詢筆錄時，警察
    問伊失竊數量多少，伊說只知道大概數量，要由電腦列印下
    來才知，所以才會說約略數量等語（見本院卷第三九頁），
    然證人乙○○於製作警詢筆錄後三個月再於偵查中亦證稱：
    共損失約四十五筒等語（見上開偵卷第二三頁），是證人乙
    ○○於警詢製作完後約隔三個月於偵查中仍證述失竊相同數
    量，足見證人乙○○尚無法確認失竊之瓦斯桶數量為何。另
    證人乙○○雖證稱被告未交付龍潭煤氣行鐵門鑰匙予證人乙
    ○○，然此已為被告否認，況且承租他人房屋使用時，依常
    情承租人均會取得承租標的之鑰匙，以便於使用及進出，是
    證人乙○○證稱未取得鑰匙使用，顯與常情不符；又證人乙
    ○○雖證稱下班後放置於承租店面鐵門內之瓦斯桶於翌日上
    班時有遺失之現象，被告未交付鐵門鑰匙予伊等語，而認被
    告為該處之管領人，他人無法隨意進出，似為被告所竊，然
    依前所述，證人乙○○是否確未取得鑰匙，尚屬有疑，且究
    於何時失竊規格、數量為何之瓦斯桶，證人乙○○亦無法舉
    證以實其說，再者，證人乙○○亦未能親眼目睹被告竊取瓦
    斯桶之情形，能否僅因證人乙○○證稱下班清點瓦斯桶之數
    量與翌日上班瓦斯桶數量不符而推論被告竊取瓦斯桶，尚屬
    速斷。另證人乙○○於點交龍潭煤氣行時，並未與被告清點
    瓦斯桶之數量，僅於翌日自行清點並抄錄瓦斯桶之檢驗卡號
    碼，惟證人乙○○就上開抄錄之號碼又未與被告確認，且未
    提出相關抄錄檢驗卡號碼，甚且，被告與證人乙○○就向福
    德公司訂購瓦斯桶中已使用之二十二個瓦斯桶究有無頂讓予
    證人乙○○，認知不同，而細繹卷附之讓渡契約書就此部分
    亦無約定，證人乙○○雖證稱瓦斯桶為生財器具應係頂讓予
    伊等語，然被告究頂讓規格為何、數量多少之瓦斯桶予證人
    乙○○，實難認定，因此，該二十二個瓦斯桶究屬於何人所
    有，尚有疑義。故證人乙○○上開證述失竊情節，容有諸多
    疑點，實難憑其證述內容為被告不利之認定。
  (二)又依證人乙○○於本院審理時證稱：從客戶家中取回之空瓦
    斯桶如果不是我們瓦斯行之瓦斯桶，業界處理方式有兩種，
    第一種是我們拿上開取回之該家瓦斯行的桶子與該家瓦斯行
    換回我們瓦斯行的桶子回來。第二種是我們將瓦斯桶外觀整
    理過後即漆上新漆，再噴我們瓦斯行的電話，供我們自己使
    用等語（見本院卷第三九頁至第四○頁背面），顯見經營煤
    氣行之業界，若從客戶處取回之瓦斯桶非甲煤氣行之瓦斯桶
    而為乙煤氣行之瓦斯桶時，甲煤氣行之經營者除向乙煤氣行
    換回甲煤氣行之瓦斯桶外，另一種方式係由甲煤氣行將瓦斯
    桶外觀整理漆上新漆，噴上甲煤氣行之名稱於瓦斯桶上，供
    甲煤氣行使用，是證人乙○○雖證稱：後來伊於九十七年十
    一月到九十八年一月間，因為客人有一陣子沒有叫瓦斯，伊
    就去拜訪客人，發現被告跟他弟弟於九十七年十月間無照經
    營中原瓦斯行，他們兩人所使用的瓦斯桶就是伊失竊的瓦斯
    桶，於是伊就將這種情形告知客人，客人覺得被告的做法不
    對，又再向我們叫瓦斯，伊就用飽桶將客人的空桶換回來，
    才會拍照存證。伊所找回之失竊瓦斯桶上面噴的電話號碼0
    000000是被告將上開店面頂讓給我們後，另行經營瓦
    斯販賣店面的電話號碼等語（見本院卷第三六頁至第三七頁
    ），是證人乙○○於客戶處所取回向被告購買瓦斯之空桶，
    其上雖經被告塗銷龍潭煤氣行之電話號碼，改噴上被告嗣後
    經營之煤氣行號碼，然依證人乙○○上開所證述，此有可能
    係被告因客戶購買瓦斯後取回之瓦斯桶為龍潭煤氣行之瓦斯
    桶，而被告既因頂讓龍潭煤氣行予證人乙○○，為免證人乙
    ○○對於被告與其弟再經營煤氣行之事反彈，即依上開業界
    之作法將瓦斯桶上龍潭煤氣行之名稱及電話塗銷，改漆上被
    告經營瓦斯行之電話之情形。因此，證人乙○○雖取回該經
    噴上被告經營瓦斯行之電話之瓦斯桶並拍照存證，惟此並無
    法推論被告竊取上開瓦斯桶，況且，證人乙○○雖證稱上開
    瓦斯桶之檢驗卡號碼有二支與伊失竊之瓦斯桶檢驗卡號碼相
    符等語（見本院卷第三七頁），惟證人乙○○從警詢、偵查
    迄本院審理時，均未提出屬於龍潭煤氣行失竊之瓦斯桶檢驗
    卡號碼，實無法認定證人乙○○上開拍照存證之瓦斯桶為龍
    潭煤氣行失竊之瓦斯桶。
  (三)再依證人甲1於本院審理時證稱：伊於九十七年間某天早上凌
    晨三點多，有聽到搬運瓦斯桶的碰撞聲，伊就起床站在窗邊
    看，看到被告在干城路四九號龍潭煤氣行店面前面的路邊該
    瓦斯行車上搬下瓦斯桶，由車子上方下到地面用手抱著繞到
    車子右後方，至於被告往那個方向走，伊就沒有注意看了，
    也沒有看到被告用何工具將瓦斯桶載走，該處只有停放龍潭
    煤氣行的車輛。伊住的地方離案發現場大約三百公尺，當時
    尚未天亮，天色昏暗，該處有路燈，伊之前就認識被告，所
    以看的很清楚。伊曾於九十七年三、四月間黃昏五點多左右
    看見的被告載送瓦斯等語（見本院卷第四一頁背面至第四三
    頁背面），是證人甲1雖證稱被告於九十七年間某日看到被告
    從龍潭煤氣行店面前路邊車上抱瓦斯桶下車，然告訴人乙○
    ○與被告就向福德公司訂購而使用之二十二個瓦斯桶所有權
    究屬於何人所有尚未達成結論，而證人甲1所看到之情形是否
    為被告取回該二十二個瓦斯桶之ㄧ個，非無可能，且證人甲1
    亦稱未注意瓦斯桶抱往何處，僅知道是繞到車右後方等語，
    足見該抱瓦斯桶之人究有無將瓦斯桶載走，尚難以判斷。再
    者，證人甲1所住之處所離案發現場約有三百公尺，距離遙遠
    ，當時又為凌晨時分，雖有路燈，在遠距離照射下，能否清
    楚目視該手提瓦斯桶之人身型、長像，實屬有疑，是證人甲1
    之證詞難以為被告不利之認定。
五、綜上所述，公訴人所舉本件被告涉有普通竊盜之證據，尚未
    達於通常一般之人均不致有所懷疑，而得確信其為真實之程
    度，本院尚難形成有罪之確信，此外，復查無其他積極證據
    足資證明被告有檢察官所指之普通竊盜之犯行，應認不能證
    明其犯罪。原審遽認被告有罪，尚有未合。被告上訴否認犯
    罪，指摘原審判決不當，請求撤銷改判，為有理由，自應由
    本院撤銷原審判決，併諭知被告無罪之判決。
六、查本案前經檢察官聲請逕以簡易判決處刑，因有刑事訴訟法
    第四百五十一條之一第四項但書第三款所列應為無罪諭知之
    情形，爰依刑事訴訟法第四百五十二條規定，適用通常程序
    審判，逕為第一審判決。
據上論斷，應依刑事訴訟法第四百五十二條、第四百五十五條之
一第一項、第三項、第三百六十九條第一項前段、第三百六十四
條、第三百零一條第一項前段，判決如主文。
本案經檢察官黃俊華到庭執行職務。
中    華    民    國    99    年    3    月    18    日
                  刑事第九庭  審判長  法  官  吳為平
                                      法  官  黃立昌
                                      法  官  林玉蕙
以上正本證明與原本無異。
如不服本判決應於收受判決後10日內向本院提出上訴書狀，並應
敘述具體理由。其未敘述上訴理由者，應於上訴期間屆滿後20日
內向本院補提理由書( 均須按他造當事人之人數附繕本) 「切勿
逕送上級法院」。
                                      書記官  魏里安
中    華    民    國    99    年    3    月    18    日

司法院資訊處製作；財團法人民間司法改革基金會備份。
